【裁判字號】    98,附民,43
【裁判日期】    980507
【裁判案由】    損害賠償
【裁判全文】
臺灣高等法院高雄分院刑事附帶民事訴訟判決
原      告  乙○○
被      告  甲○○
                      號4樓
上列被告因偽造有價證券等案件（本院98年度上訴字第270 號）
，經原告提起附帶民事訴訟，請求損害賠償，本院判決如下：
    主  文
被告應給付原告新台幣貳拾萬元，及自民國九十八年四月二十三
日起至清償日止，按年息百分之五計算之利息。
原告假執行之聲請駁回。
    事實及理由
一、原告起訴主張：甲○○於民國97年4 月28日下午2 時許，踰
    越位於高雄市鼓山區○○○路131 巷32弄1 號住處2 樓後陽
    台而侵入上址屋內，竊得葉振桂、乙○○所有之勞力士手錶
    1 支、合作金庫商業銀行九如分行（原中國農民銀行大順分
    行）戶名「自惠綜合興業股份有限公司」之甲存空白支票1
    本（約23張，支票號碼FAY0000000-0000000號、帳號000533
    號）、「自惠綜合興業股份有限公司」、「乙○○」之印章
    各1 個，及保險箱等物後；又基於意圖供行使之用，而偽造
    有價證券之犯意，將上開所竊得之支票號碼FAY0000000號空
    白支票上，填寫金額新台幣（下同）3 萬元及發票日97年6
    月15日，並盜用上開所竊得之「自惠綜合興業股份有限公司
    」、「乙○○」印章，蓋於支票上發票人簽章欄處而偽造之
    ；另又在支票號碼FAY0000000號之空白支票上填寫金額28,
    300 元、發票日97年5 月31日及盜蓋「自惠綜合興業股份有
    限公司」、「乙○○」印章之方式而偽造之，嗣均因上開支
    票業經掛失而未獲兌現。爰依民法第187 條第1 項之侵權行
    為法律關係，請求命被告給付新台幣20萬元，及自98年4 月
    23日起至清償日止，按年息百分之五計算之法定遲延利息；
    並願供擔保請准宣告假執行
二、被告對於上開事實自認不諱，並就原告請求之訴訟標的為認
    諾。
三、按附帶民事訴訟之判決，應以刑事訴訟判決所認定之事實為
    據，刑事訴訟法第500 條前段定有明文。又當事人於言詞辯
    論時，為訴訟標的之捨棄或認諾者，應本於其捨棄或認諾，
    為該當事人敗訴之判決，民事訴訟法第384 條亦有明文。本
    件原告主張被告對其為竊盜、偽造有價證券等事實，業據本
    院98年度上訴字第270 號及原審法院97年訴字第1742號刑事
    判決，依法分別論處罪刑（即犯加重竊盜、偽造有證券等罪
    ，應執行有期徒刑3 年6 月）在案，有該判決在卷可稽。而
    被告於本院審理中就原告所為之上開請求，為訴訟標的之認
    諾，亦有筆錄在卷可稽。揆諸上開說明，自應為被告敗訴之
    判決。從而，原告本於侵權行為之法律關係，請求被告給付
    20萬元，及自98年4 月23日起至清償日止，按年息百分之五
    計算之法定遲延利息，為有理由，應予准許。至於原告陳明
    願供擔保聲請為假執行部分，因本件係不得上訴第三審，案
    經本院判決後即告確定，是原告無再為供擔保以聲請假執行
    之必要，故原告假執行之聲請，應予駁回。
據上論結：本件原告之訴為有理由，依刑事訴訟法第502 條第1
    項、第2 項、第491 條第10款、民事訴訟法第384 條，判決
    如主文。
中    華    民    國    98    年    5     月     7    日
                  刑事第四庭    審判長法  官  蕭權閔
                                      法  官  李嘉興
                                      法  官  吳進寶
以上正本證明與原本無異。
不得上訴。
中    華    民    國    98    年    5     月     7    日
                                      書記官  林佳蓉


司法院資訊處製作；財團法人民間司法改革基金會備份。
